---
title: "Control2"
author: "Adolfo Margain"
date: "20/9/2020"
output: html_document
---

```{r setup, include=FALSE}
knitr::opts_chunk$set(echo = TRUE)
```








La distribución pareto del paquete VGAM es un poco distinta a la que viene en la tarea, simplemente está recorrida $\beta$ unidades. El ejercicio ya cuenta con la corrección.

```{r}
library(VGAM)
x <- NULL; n <- 1000; alfa <- 5; beta <- 125000

for(i in 1:n) 
  x[i] <- runif(1)^(-1/alfa)*beta

hist(x, prob = T, breaks=100, ylab = "densidad")
curve(dpareto(x, scale = beta, shape = alfa), add = T, col = "red")
```

```{r message=FALSE, warning=FALSE}
# La función de activos esperados, necesita el tiempo t y la probabilidad de incumplimiento de pago

Z.act.esp <- function(t,p){
  prima <- n * 5500
  reclamo.esperado <- p * beta/(1 - alfa)
  t <- as.integer(t) + 1
  Z <- rep(0,t)
  Z[1] <- 1e7
  
  for (i in 2:t) {
    
    if(Z[i-1] > 0){
      Z[i] <- max(Z[i-1] + prima - reclamo.esperado,0)
    }
    else{
      Z[i] <- 0
    }
  }
  return(Z[t])
}

# Función de activos

Z.act <- function(t,p){
  t <- as.integer(t) + 1
  
  x <- NULL; n <- 1000; alfa <- 5; beta <- 125000
  for(i in 1:(n*t)) 
    x[i] <- runif(1)^(-1/alfa)*beta
  
  U <- runif(n*t)
  reclamo <- rep(0,n*t)
  for (i in 1:(n*t)) {
    if(U[i] <= p)
      reclamo[i] = x[i]
  }
  prima <- n * 5500
  
  
  Z <- rep(0,t)
  Z[1] <- 1e7
  
  for (i in 2:t) {
    
    if(Z[i-1] > 0){
      Z[i] <- max(Z[i-1] + prima - sum(reclamo[(i-1)*n + 1:n])/1000,0)
    }
    else{
      Z[i] <- 0
    }
  }
  return(Z[t])
}
```


```{r message=FALSE, warning=FALSE}
library(dplyr)
library(knitr)
library(kableExtra)
tiempo.fin <- c(rep(5,4),rep(10,4),rep(20,4))
prob.inc.pago <- c(rep(c(0.01,0.1,0.15,0.2),3))
Z.activo <- rep(0,12)
for (i in 1:12) {
  Z.activo[i] <- Z.act(tiempo.fin[i],prob.inc.pago[i])
}

dt <- data.frame("Tiempo" = tiempo.fin,
                 "Probabilidad de incumplimiento" = prob.inc.pago,
                 "Activo final (Z)" = Z.activo)


dt %>%
  kable() %>%
  kable_styling()
```





```{r}
# Ahora tomaremos 1000 muestras de la x y calcularemos la prob de que la empresa se vaya a bancarrota
# en 5, 10 y 20 años calculando la Z.act[t] y tomando en el numerador casos en los que Z[t] = 0 entre
# 1000 (casos totales)

bancarrota <- rep(1,1000)
x <- NULL; n <- 1000; alfa <- 5; beta <- 125000

for (i in 1:length(bancarrota)) {
  for(j in 1:n){ 
    x[j] <- runif(1)^(-1/alfa)*beta
  }
  bancarrota[i] <- Z.act(5, .1)
}

prob.banca <- 1 - length(bancarrota[bancarrota > 0])/1000
prob.banca

```

Se puede hacer el experimento con todas las $p \in \{0.01,0.1,0.15,0.2\}$ y las $T \in \{5,10,20\}$ y las probabilidad de bancarrota seguirá siendo 0 puesto que los valores que obtenemos de la X (cantidad total de reclamos) es menor a lo que se genera con las primas recibidas.

Los activos Z obtienen su variabilidad de X. Por lo que la Z esperada en 5 años es: 
```{r}
Z.act.esp(5,.2) - 1e7
```

Toma de ganancias
Como el programa para calcular la Z era poco eficiente dado que se calculaban n*t uniformes para simular la X, simplificamos un poco este segundo programa para calcular solamente n uniformes.

¿Qué cambia? Al calcular la Z, los reclamos se mantienen "constantes" año con año, es decir, reutilizamos la muestra uniforme calculada al principio para simular los reclamos de cada año.

El problema es cuando calculamos la probabilidad de bancarrota ya que llamamos a la función de Z otras n veces, es decir, se calculaban n uniformes de tamaño n*t lo que hacía muy ineficiente el programa para que al final sólo arrojara un cochino "0".
```{r}
Z.act.gana <- function(t,p){
  U <- runif(n)
  reclamo <- rep(0,n)
  for (i in 1:n) {
    if(U[i] <= p)
      reclamo[i] = x[i]
  }
  prima <- n * 5500
  
  t <- as.integer(t) + 1
  Z <- rep(0,t)
  accionistas <- rep(0,t)
  Z[1] <- 1e7
  
  for (i in 2:t) {
    
    if(Z[i-1] > 0){
      Z[i] <- max(Z[i-1] + prima - sum(reclamo)/1000,0)
    }
    else{
      Z[i] <- 0
    }
    if(Z[i] > 1e7){
      accionistas[i] <- Z[i] - 1e7
      Z[i] <- 1e7
    }
  }
  return(c(Z[t],accionistas[t]))
}
```

Probabilidad de irse a la quiebra con el nuevo esquema:

```{r}
bancarrota <- rep(1,1000)
x <- NULL; n <- 1000; alfa <- 5; beta <- 125000

for (i in 1:length(bancarrota)) {
  for(j in 1:n){ 
    x[j] <- runif(1)^(-1/alfa)*beta
  }
  bancarrota[i] <- Z.act.gana(5, .1)[1]
}

prob.banca <- 1 - length(bancarrota[bancarrota > 0])/1000
prob.banca
```
Como en el ejemplo pasado no se perdía dinero año con año la probabilidad de bancarrota sigue siendo 0, pero las ganancias acumuladas fueron destinadas a los accionistas.

```{r}
Z.act.esp.gana <- function(t,p){
  prima <- n * 5500
  reclamo.esperado <- p * beta/(1 - alfa)
  t <- as.integer(t) + 1
  Z <- rep(0,t)
  Z[1] <- 1e7
  accionistas <- rep(0,t)
  for (i in 2:t) {
    
    if(Z[i-1] > 0){
      Z[i] <- max(Z[i-1] + prima - reclamo.esperado,0)
    }
    else{
      Z[i] <- 0
    }
    if(Z[i] > 1e7){
      accionistas[i] <- Z[i] - 1e7
      Z[i] <- 1e7
    }
  }
  return(c(Z[t],accionistas))
}
```

Utilidades esperadas:
```{r}
Z.act.esp.gana(5,.2)[1] - 1e7
```
Que tiene sentido, puesto que todo lo que se genera se lo dan a los accionistas en este modelo. Si queremos ver cuánto dinero esperado van a acumular los accionistas, entonces:
```{r}
Z.act.esp.gana(5,.2)[2:6]
```
Finalmente, las ganancias totales para los accionistas son las siguientes:
```{r}
sum(Z.act.esp.gana(5,.2)[2:6])
```




Pregunta 8

```{r}
n <- 1000
mu1 <- rep(0,4)
mu2 <- 2:5
sigma.norm <- diag(4)


rmvn.chol <- function(n,mu,Sigma){
  d <- length(mu)
  Q <- chol(Sigma)
  Z <- matrix(rnorm(n*d),nrow=n)
  X <- Z %*% Q + matrix(mu,n,d,byrow=T)
  X
}

X1 <- rmvn.chol(n,mu1,sigma.norm)
X2 <- rmvn.chol(n,mu2,sigma.norm)

X.fin <- .5*X1 + .5*X2



k <- 12

X.fin.marg1 <- NULL
X.fin.marg2 <- NULL
X.fin.marg3 <- NULL
X.fin.marg4 <- NULL

for (i in 1:n) {
  U1 <- runif(n*k)
  U2 <- runif(n*k)
  X.fin.marg1[i]<- (sum(U1[k*(i-1) + 1:k])-6 + mu1[1]) * .5 + (sum(U2[k*(i-1) + 1:k])-6 + mu2[1])* .5
  X.fin.marg2[i]<- (sum(U1[k*(i-1) + 1:k])-6 + mu1[2]) * .5 + (sum(U2[k*(i-1) + 1:k])-6 + mu2[2])* .5
  X.fin.marg3[i]<- (sum(U1[k*(i-1) + 1:k])-6 + mu1[3]) * .5 + (sum(U2[k*(i-1) + 1:k])-6 + mu2[3])* .5
  X.fin.marg4[i]<- (sum(U1[k*(i-1) + 1:k])-6 + mu1[4]) * .5 + (sum(U2[k*(i-1) + 1:k])-6 + mu2[4])* .5
}
hist(X.fin.marg1, breaks = 20, prob = T)
hist(X.fin.marg2, breaks = 20, prob = T)
hist(X.fin.marg3, breaks = 20, prob = T)
hist(X.fin.marg4, breaks = 20, prob = T)


```









