---
title: "Pregunta 2 y 3"
author: "David López"
date: "21/9/2020"
output: html_document
---

```{r setup, include=FALSE}
knitr::opts_chunk$set(echo = TRUE)
```

## R Markdown

El problema que presentamos aquí es un problema que tienen las aseguradoras todo el tiempo. Con valores iniciales, nos proponemos a calcular varias puntos: los activos de la aseguradora, la probabilidad de quiebre por diversos sinisestros que puedan llegar a suceder con y sin accionistas. Para ello, primero consideremos la distribución de la cantidad de reclamos por año, que se distribuye Pareto. Por los valores iniciales, consideramos el parámetro de localización y de escala como 5 y 125000, respectivamente. 

```{r}
library(EnvStats)
library(tidyverse)


# Muestra de la Pareto
x <- NULL; n <- 1000; alpha <- 5; beta <- 125000
for(i in 1:n) x[i] <- beta/((runif(1,0,1))^(1/alpha))
hist(x, prob = T, breaks=10, xlab = "Muestra", ylab = "densidad")
curve(dpareto(x, beta, shape = alpha), from = beta, to = 450000, add = T, col = "red" )

```

Una vez que simulamos la muestra de los clientes de la aseguradora, obtuvimos la distribución de la función y la comparamos con la versión teórica, las cuales son muy semejantes una a otra. No solo calculamos eso, sino también información relevante de estudio que es la media y la varianza para entender mejor el comportamiento de los datos.
```{r}
# Función de distribución empírica
Fn_x <- ecdf(x)
plot(Fn_x,main="Función Distribución Empírica")

# Comparación empírica vs teórica
curve(ppareto(x, beta, shape = alpha), from = 0, to = 600000, add = T, col = "green")

# Media y varianza
media<- mean(x)
varianza <- var(x)

```



Primero, definimos una función que calcula la probabilidad de que la aseguradora entre en bancarrota. La función toma valores del tiempo y de probabilidad de reclamo, para obtener la probabilidad de quiebre. Se utilizó la función de distribución acumulada de la variable Pareto que modela la cantidad de reclamos al año y lo verificamos para distintas probabilidades: 0.01, 0.1, 0.15 y 0.2 y diferente tiempo: 5, 10 y 20 años.

```{r}
probaQuiebre <- function(t, p){
  quiebre <- 0;
  
  quiebre <- 125000^5/( (10000000 + t * 1000* 5500)^5 / (t*p)^5 );
    
    
  quiebre
}


# p = 0.01 y para 5, 10 y 20 años
probaQuiebre(5,0.01)
probaQuiebre(10,0.01)
probaQuiebre(20,0.01)

# p = 0.1 y para 5, 10 y 20 años
probaQuiebre(5,0.1)
probaQuiebre(10,0.1)
probaQuiebre(20,0.1)

# p = 0.15 y para 5, 10 y 20 años
probaQuiebre(5,0.15)
probaQuiebre(10,0.15)
probaQuiebre(20,0.15)

# p = 0.20 y para 5, 10 y 20 años
probaQuiebre(5,0.2)
probaQuiebre(10,0.2)
probaQuiebre(20,0.2)

```

Si calculamos la probabilidad para que la aseguradora entre en bancarrota, podemos calcular la cantidad de activos que acumula conforme pasan los años. Para ello, calculamos el valor inicial que tiene 10 millones de pesos y cada año le aumentamos la entrada de dinero, por medio de las primas, y le sustraemos el valor esperado de pérdidas de los reclamos multiplicado por el la probabilidad de reclamos. Luego, lo verificamos para distintas probabilidades: 0.01, 0.1, 0.15 y 0.2 y diferente tiempo: 5, 10 y 20 años.

```{r}
# Activos al final de t años
# t = tiempo, p = probabilidad.
activosAnio <- function(t, p){
  z <- NULL;
  i <- 1;
  
  z[1] <- 10000000 + 1000*5500;
  
  while (i <= t && z[i]>=0){
    
    z[i+1] <- z[i] + 1000*5500 - p * media
    i <- i+1
  }
  z
  
}

#prueba

# p = 0.01 y para 5, 10 y 20 años
activosAnio(5,0.01)
activosAnio(10,0.01)
activosAnio(20,0.01)

# p = 0.1 y para 5, 10 y 20 años
activosAnio(5,0.1)
activosAnio(10,0.1)
activosAnio(20,0.1)

# p = 0.15 y para 5, 10 y 20 años
activosAnio(5,0.15)
activosAnio(10,0.15)
activosAnio(20,0.15)

# p = 0.2 y para 5, 10 y 20 años
activosAnio(5,0.2)
activosAnio(10,0.2)
activosAnio(20,0.2)
```

Una vez que llegamos aquí, vemos que todo lo anterior lo trabajamos bajo el supuesto de que no hay accionistas y que las ganancias se quedan dentro de la empresa. Ahora, la situación es diferente. Para que la aseguradora trabaje, necesita de empresarios que inviertan en ella. De esta manera, ahora consideramos que la aseguradora paga dividendos al final del año. Si los activos son mayores a 10 millones de pesos, todo el exceso se divide entre los accionistas, mientras que si los activos son menores a 10 millones de pesos, ese año no se le paga a los accionistas. 

Primero, obtenemos una estimación del dinero de los accionistas conforme pasan los años.
```{r}
# t = num años, p = prob reclamos

dineroAccionistas <- function (t, p){
  z <- NULL;
  accionistas <- rep(0,t);
  i <- 1;
  z[1] <- 10000000 + 1000*5500 - p * media;
  
  
  while (i <= t  &&  z[i] >= 0){
    
    
    if (z[i] > 10000000){
      accionistas[i] <- z[i] - 10000000
      z[i] <- z[i]-accionistas[i]
    }
    z[i+1] <- z[i] + 1000*5500 - p * media
    
    i <- i+1
  }
  accionistas
}


# p = 0.01 y para 5, 10 y 20 años
dineroAccionistas(5, 0.01)
dineroAccionistas(10, 0.01)
dineroAccionistas(20, 0.01)

# p = 0.1 y para 5, 10 y 20 años
dineroAccionistas(5, 0.1)
dineroAccionistas(10, 0.1)
dineroAccionistas(20, 0.1)

# p = 0.15 y para 5, 10 y 20 años
dineroAccionistas(5, 0.15)
dineroAccionistas(10, 0.15)
dineroAccionistas(20, 0.15)

# p = 0.2 y para 5, 10 y 20 años
dineroAccionistas(5, 0.2)
dineroAccionistas(10, 0.2)
dineroAccionistas(20, 0.2)

```

Ahora, calculamos la probabilidad de que la aseguradora quiebre si hay accionistas, por pura trivialidad, debe ser mayor, pues la empresa no se queda con el excedente de entrada de dinero.
```{r}
probaQuiebreConAccionistas <- function(t, p){
  quiebre;
  Z <- dineroAccionistas(t,p);
  valido <- FALSE;
  i <- 1;
  
  
  while (Z[i] >= 0 && i <= length(Z)){
    valido <- TRUE;
    i <- i+1;
  }
  if (i<=t)
    valido = FALSE;
  
  if (valido == TRUE) {
    quiebre <- 125000^5/( (10000000 + t * 1000 * 5500 - t*Z[i-1]) / (t*p) )^5;
  }
  
  
  quiebre
}


# p = 0.01 y para 5, 10 y 20 años
probaQuiebreConAccionistas(5, 0.01)
probaQuiebreConAccionistas(10, 0.01)
probaQuiebreConAccionistas(20, 0.01)

# p = 0.10 y para 5, 10 y 20 años
probaQuiebreConAccionistas(5, 0.1)
probaQuiebreConAccionistas(10, 0.1)
probaQuiebreConAccionistas(20, 0.1)

# p = 0.15 y para 5, 10 y 20 años
probaQuiebreConAccionistas(5, 0.15)
probaQuiebreConAccionistas(10, 0.15)
probaQuiebreConAccionistas(20, 0.15)

# p = 0.2 y para 5, 10 y 20 años
probaQuiebreConAccionistas(5, 0.2)
probaQuiebreConAccionistas(10, 0.2)
probaQuiebreConAccionistas(20, 0.2)

```

Calcularemos dos apartados, donde uno no se calculó bajo el supuesto donde no hay accionistas. Primero, obtenemos los activos de la aseguradora con accionistas y, segundo, calculamos las ganancias totales. No fue necesario calcularla antes puesto que los activos coincidieron con la ganancia de la aseguradora.

```{r}
activosAnioAccionistas <- function(t, p){
  z <- NULL;
  i <- 1;
  accionistas <- dineroAccionistas(t,p);
  
  z[1] <- 10000000 + 1000*5500 - accionistas[1];
  
  while (i <= t && z[i]>=0){
    
    z[i+1] <- z[i] + 1000*5500 - p * media - accionistas[i]
    i <- i+1
  }
  z
  
}

# p = 0.01 y para 5, 10 y 20 años
activosAnioAccionistas(5,0.01)
activosAnioAccionistas(10,0.01)
activosAnioAccionistas(20,0.01)

# p = 0.1 y para 5, 10 y 20 años
activosAnioAccionistas(5,0.1)
activosAnioAccionistas(10,0.1)
activosAnioAccionistas(20,0.1)

# p = 0.15 y para 5, 10 y 20 años
activosAnioAccionistas(5,0.15)
activosAnioAccionistas(10,0.15)
activosAnioAccionistas(20,0.15)

# p = 0.2 y para 5, 10 y 20 años
activosAnioAccionistas(5,0.2)
activosAnioAccionistas(10,0.2)
activosAnioAccionistas(20,0.2)
```

Finalmente, para calular las ganancias de la aseguradora, se tuvo que hacer la resta de activos, que ya incluye el pago de los reclamos a os clientes, con el pago de los accionistas a final del año

```{r}
ganancias <- function(t,p){
  activos <- activosAnioAccionistas(t,p);
  accionistas <- dineroAccionistas(t,p);
  ganancias <- 0;
  
  for (i in 1:t) {
    ganancias <- activos[i]-accionistas[i]
  }
  
  ganancias
}


# p = 0.01 y para 5, 10 y 20 años
ganancias(5,0.01)
ganancias(10,0.01)
ganancias(20,0.01)

# p = 0.1 y para 5, 10 y 20 años
ganancias(5,0.10)
ganancias(10,0.10)
ganancias(20,0.10)


# p = 0.15 y para 5, 10 y 20 años
ganancias(5,0.15)
ganancias(10,0.15)
ganancias(20,0.15)

# p = 0.2 y para 5, 10 y 20 años
ganancias(5,0.2)
ganancias(10,0.2)
ganancias(20,0.2)
```


# Pregunta 3
En esta pregunta se buscó sobre métodos que que permitiran la aproximación de distintas variables aleatorias. Trabajamos en las siguientes disribuciones: Cauchy, Gumbell, Logísitica, Pareto y Vicisek. Las presentamos en el orden en que se nombraron.

La primera es la distribución Cauchy. Para ello, se utilizó el método de inversión de la función de distribución. Coo la Distribución Cauchy tiene colas muy pesadas, resulta que tenemos los datos muy dispersos. El histograma resulta ser muy bajo cuando se le compara con la curva de una densidad Cauchy. En este caso usamos la distribución Cauchy con parámetro 0 de localización y 1 de escala.
```{r}
#Cauchy método de inversión

#Algoritmo y función para hacer una muestra Cauchy


#Código a prueba
x <- NULL;n = 5000; gamma = 0; beta = 1

for(i in 1:n) x[i] <- beta*(tan(pi*(runif(1,0,1)-1/2))) + gamma
hist(x, prob = T, breaks=100, xlab="muestra", ylab="densidad", xlim=c(-20,20), ylim=c(0,0.4))
curve(dcauchy(x, location = gamma, scale = beta, log = FALSE), from = -20, to = 20, add = T, col = "red")

#Obtenemos las medias muestrales (recortadas a las n que nos pide)
# Medias truncadas y hasta el final la media total

j=1;
mediaTru <- NULL
for (i in seq(from=50, to=5000, by=50)){
  mediaTru[j] <- mean(x,trim=i/5000)
  j=j+1;
  
}
mediaTru
mean(x)
```


La siguiente distribución que se utilizó fue la Gumbell. Para verificar que la aproximáramos bien, implementamos la librería "reliaR" que incluye la densidad de la disritbución Gumbell. Como en el caso anterior, usamos los parámetros de localización 0 y de escala 1. A diferencia de la dsitribución Cauchy, observamos que las barras del histograma ya tienen cierta altura.
```{r}
library(reliaR)
# Distribución Gumbell con inversa de la distribución acumulada


x <- NULL; n <- 5000; gam <- 0; beta <- 1

for(i in 1:n) x[i] <- gam - beta*(log(-log(runif(1,0,1))))
hist(x, prob = T, breaks=20, xlab = "Muestra", ylab = "densidad")
curve(dgumbel(x, gam, beta, log = FALSE), from = -3, to = 40, add = T, col = "red" )

# Medias truncadas y hasta el final la media total
j=1;
mediaTru <- NULL;

for (i in seq(from=50, to=5000, by=50)){
  mediaTru[j] <- mean(x,trim=i/5000)
  j=j+1;
 
}
mediaTru
mean(x)
```

La distribución logísitca tampoco la tiene R de inicio. Necesitamos llamar a la librería "reliaR" que incluye la función de densidad, con el próposito de observar cómo los datos obtenidos siguen la función de densidad de la variable aleatoria logística. Así como en los dos primeros casos, los parámetros de localización y de escala son 0 y 1, respectivamente.
```{r}
library("reliaR")

x <- NULL; n <- 5000; gam <- 0; beta <- 1

for(i in 1:n) x[i] <- (-beta*log(1/runif(1)-1))+gam

hist(x, prob = T, breaks=20, xlab = "Muestra", ylab = "densidad")


curve(dlogis(x, location = gam, scale = beta, log = FALSE), from = -10, to = 10, add = T, col = "red" )

mean(x)
j=1;
mediaTru <- NULL;

for (i in seq(from=50, to=5000, by=50)){
  mediaTru[j] <- mean(x,trim=i/5000)
  j=j+1;
  mediaTru
}
mediaTru
```

La última variable aleatoria para la cual tomamos valores fijos es la distribución de la variable aleatoria Pareto. Primero, aquí ya se nota un cambio mayor pues el soporte de la función de densidad de la pareto es distinta a las tres primeras. Vemos que la pareto se define para únicamente para valores mayores a su parámetro de localización, mientras que todas las anteriores están bien definidadas en todos los reales. Por consiguiente, los el caso particular de la distribución Pareto que tomamos fue con parámetro de localización y de escala, 2 y 1, respectivamente. Además, la función de la densida de la variable aleatoria Pareto la usamos desde la librería "EnvStats", por lo que es crucial tenerla.

```{r}
library(EnvStats)

x <- NULL; n <- 5000; alpha2 <- 2; c <- 1

for(i in 1:n) x[i] <- c/((runif(1,0,1))^(1/alpha2))

hist(x, prob = T, breaks=10, xlab = "Muestra", ylab = "densidad")


curve(dpareto(x, c, shape = alpha2), from = c, to = 40, add = T, col = "red" )


mean(x)
j=1;
mediaTru <- NULL;


for (i in seq(from=50, to=5000, by=50)){
  mediaTru[j] <- mean(x,trim=i/5000)
  j=j+1;
  mediaTru
}
mediaTru
```

La distribución de la variable aelatoria Vasicek también se puede simular por medio del método de inversión de la función de distribución. En esta caso, pedimos dos cosas, aparte de la función inversa, puesta esta última depende la función de distribución acumulada de la variable aleatoria normal y su inversa, la función cuantil. Entonces, simulamos primero una variable aleatoria normal, con ello obtenemos la función de dsitribució acumulada y la función cuantil, para poder trabajar con la Vasicek, la cual es una aproximación de la distribución beta.

